【裁判字號】    97,訴,774
【裁判日期】    980630
【裁判案由】    給付貨款
【裁判全文】
臺灣新竹地方法院民事判決               97年度訴字第774號
    原      告  三菱國際企業股份有限公司
    即反訴被告
                          段1.
                          統一.
    法定代理人  乙○○
                          號
    訴訟代理人  邱清銜律師
    被      告  義樺營造工程有限公司
    即反訴原告
                          號7.
                          統一.
    法定代理人  甲○○
                          號7.
    訴訟代理人  李明仙律師
    訴訟代理人  王彩又律師
    訴訟代理人  李林盛律師
上列當事人間給付貨款事件，本院於民國98年4 月20日辯論終結
，判決如下﹕
    主      文
一、原告之訴及假執行之聲請均駁回。
二、訴訟費用原告負擔。
三、反訴被告應給付反訴原告新台幣壹拾玖萬柒仟陸佰伍拾元及
    自民國九十八年二月十九日起至清償日止，按年息百分之5
    計算之利息。
四、反訴原告其餘之訴駁回。
五、反訴訴訟費用由反訴被告負擔百分之三十七，餘由反訴原告
    負擔。
六、本判決第三項得假執行。惟反訴被告以新臺幣壹拾玖萬柒仟
    陸佰伍拾元為反訴原告供擔保後，得免為假執行。
七、反訴原告其餘假執行聲請駁回。
    事實及理由
壹、本訴部分﹕
一、原告主張﹕
    （一）緣被告前於民國（以下同）96年12月間，多次向原告
          訂購預拌混凝土，雙方約定價金合計為新臺幣（下同
          ）1,017,440 元；詎原告向被告指定之玉峰工地及芎
          林工地分別完成出貨程序，並開立發票且於97年1 月
          9 日寄達請款單，被告卻分毫未付，私下多次要求出
          面處理，亦無回應。
    （二）本件為農路修建工程，故同一工地分布在不同之鄰近
          山頭間，送貨地點係依被告所指定，均屬同一之「玉
          峰工地」送貨區域範圍。又本件為公共工程，行政機
          關在招標後，均會要求得標廠商提供供貨商家之工廠
          登記證、營利事業登記證、公司執照、公會會員證、
          氯離子檢測報告及品質切結保證等，以應付提報開工
          手續，被證一之保證書即因此而交付給被告。至於保
          證書之內容，經查證發現，當初所出具者為空白，僅
          蓋有大小章之保證書，詳細內容乃被告未經同意私自
          填寫。特別應敘明一點，無論保證書上如何填寫，縱
          使本院認定為兩造先前之合意，惟就原告供貨之觀點
          與義務，實際上仍係依被告嗣後變更之指示辦理，故
          在履約上原告完全依被告之要求供貨，並無任何違約
          情形。
    （三）被告要求對玉峰、芎林工地供貨，係在96年9 月開始
          ，而實際指示之送貨內容，自始並非僅限所謂「保證
          品質」之210 磅強度物料，乃分別就210 磅、175 磅
          、140 磅等均有叫貨。原告絕非自己惡意或片面偷工
          減料，此自原告對磅數強度不同之混凝土分別向被告
          計價、請價，並非一律以210 磅之單價請款即可得見
          ！另依兩造間之交易往來紀錄，即被告已受償之96年
          11月份紀錄，當時被告亦係分別對玉峰、芎林工地叫
          料140 磅、175 磅、210 磅等，原告於請款時，即以
          不同磅數單價，乘上被告叫料數量，方才得出858,93
          1 元之11月貨款，此當然為被告所明知，否則豈可能
          任由原告隨便請款，即開立支票並兌付！另外，現場
          貨到時，亦經被告工地人員對不同強度混凝土簽收確
          認在案，益見原告所言非虛！兩造間之交易，被告僅
          對原告負有依叫貨內容提供貨物之義務，被告要怎麼
          用，原告無權干涉，今原告已依約完成送貨，故對被
          告嗣後指控偷工減料之說法實不能接受！至於被告內
          部對於業主之要求是否陽奉陰違，此乃伊等彼此間之
          關係，與原告無涉，原告亦無意牽扯其中。
    （四）按預拌混凝土之檢驗爭執，最令人質疑者，即在於為
          何原告提出之檢驗報告為合格，被告另提之所謂逢甲
          大學檢驗報告為不合格，此自前段被告實際叫料內容
          包括140 、175 及210 磅等強度，即不難察知被告提
          出之報告內容為何如此！至於原告提出之報告並非捏
          造，而係依CNS 標準，原告在提供210 磅之料件時，
          其品質檢驗是在混凝土離開攪拌車的那一刻做抽驗，
          離開攪拌車後，被告之另行加水澆灌等破壞強度行為
          ，則為原告所不能控制，但因此非在CNS 之確保標準
          內，故原告自不必對被告之此等行為負責！
    （五）本件原告堅持送貨均依被告指示辦理，且亦全經被告
          公司之現場人員簽收在案，嗣後亦依所叫貨之不同磅
          數及單價計算請款，故原告並無偷工減料或詐欺被告
          之行為，更無由對被告所主張之「瑕疵」負責。被告
          指控原告所出料之品質不符約定，應就此負舉證責任
          。被告雖提出經逢甲大學於96年12月25日受彼抽驗，
          發現擋土牆之抗壓強度未達每平方公分210 公斤之報
          告，惟原告亦存有係被告自己藉澆灌時混充不同強度
          混凝土之偷工減料質疑。是在並無法確知上述不同說
          法之真偽情形下，依民事訴訟法第277 條之規定，應
          由主張原告出料未依約定應負賠償責任之被告，負舉
          證之責。
    （六）兩造間存有買賣預拌混凝土之契約，故原告所負之義
          務，即係依被告所要求之強度出料到工地現場，至於
          進場後原告公司之司機則完全依工地人員之指示下料
          澆灌，澆灌處是否正確實非原告所能掌握。而對於原
          告送料品質是否依要求辦理乙節，就此被告依CNS 檢
          驗標準程序，於澆灌時得要求抽驗查核，故查核與否
          權利在被告手中，實際上並無不能行使或難於行使查
          核之情形，且如有瑕疵一經抽驗立即可知。然被告卻
          不為抽驗查核，而逕自由工地人員簽收，顯然就民法
          第356 條所課予依通常程序從速檢查之義務，被告有
          所疏卸。又依CNS 之抽驗標準，強度不足根本非不能
          發現之瑕疵，被告完全無任何異議而接受，自代表承
          認所受領之預拌混凝土符合其要求。況被告查驗應自
          卸料之時點為之，惟其事後才自施工成品查驗，應不
          符合標準要求。又卸料後因易受澆置、搗實等施工方
          法不同及其他危險因素（例如原告質疑之混充）造成
          誤差存在，此已非當初送料同一之強度品質，故自不
          得嗣後就已完成施造之成品情形，據以指摘當初送料
          有如何之瑕疵，此對原告完全不公平！故本件中被告
          以業經施工完成之成品（即擋土牆）有強度不足情形
          ，即指原告送料未依品質，原告無法接受。
    （七）本件原告若果有偷工減料之情形，為何同時期4 件工
          地中，卻只有本件工地遭查出有強度不符之情形呢？
          按96年度被告向原告購買預拌混凝土，係供被告向新
          竹縣政府承攬之相鄰4 件工地所使用，而原告若確有
          偷工減料之意圖，則衡情不會僅就本件李棟山（1K+1
          00）工地為強度不足之送料而已，通常會利慾薰心而
          針對全部送料均打折扣才對！然如今據原告所知，卻
          只有本件工地遭查出有強度不足情形，是實不可能因
          原告故意偷工減料所致。
    （八）針對一般預拌混凝土之品質檢驗流程，首先在採樣時
          點上，係自預拌混凝土從攪拌桶卸貨時加以採集，實
          際作法即將預拌混凝土直接卸灌到數個柱狀之模型中
          ，以製成試體，而在約2 天之等待試體（冷卻）凝固
          期間，則由訂購預拌混凝土之營造商自行保管；在凝
          固後，營造商所屬人員須在試體上用奇異筆簽名標記
          ，並讓預拌混凝土廠商帶回，此時廠商則將試體泡水
          養生約28天，然後通知營造商派員會同前往試驗室進
          行壓力實驗，實驗前要經營造商（以先前之標記）確
          認試體為同一後，才實際進行測試之實驗，而試體報
          告則係由後續之壓力測試實驗而得出數據。試體均經
          過採樣相關人員古先生在場會驗，可證試體沒有問題
          。
    （九）被告指稱：「．．．蓋原告交付預拌混凝土之方式係
          直接將預拌混凝土自攪拌車澆灌至被告先行組立好的
          模板中．．．．」等語，然本件工地因屬山區，故預
          拌混凝土卸貨採二種方式，其一為直接依被告工地人
          員之指示卸貨，其二則是在預拌混泥土車無法或不便
          進入下，卸貨到被告提供之儲槽內，被告再移運自行
          灌置，是被告所稱均由原告直接卸貨到組好之模板中
          說法，顯與事實不符！再者，原告卸貨完後，司機便
          駕車隨即離開，卸貨之預拌混凝土後續澆置、搗實、
          養生及保護等程序，均係由被告自行負責，其間有無
          差池猶未可知，然被告卻逕以事後之工程品質存有瑕
          疵，便指控為原告方面所致，此種論斷，原告無法認
          同。
    （十）綜上，爰起訴請求被告應給付原告1,017,440 元，及
          自支付命令送達翌日起至清償日止，按年息百分之5
          計算之利息；願供擔保，請准為假執行宣告。
二、被告主張﹕
    （一）原告交付之預拌混凝土缺少原告所保證之品質，致被
          告損失慘重，原告應負損害賠償責任，被告主張抵銷
          ；蓋被告向新竹縣政府承攬「石磊九鄰農路改善工程
          （1K+100）」之工程（下稱系爭工程），而向原告訂
          購預拌混凝土，被告向原告購買預拌混凝土時，要求
          磅數須為210kg/ c㎡，原告並出具品質保證書予原告
          收執。詎原告所提供之預拌混凝土磅數不足，經行政
          院農業委員會水土保持局委由逢甲大學於96年12月25
          日派員抽驗結果，抗壓強度平均僅158kg/ c㎡。因原
          告所提供預拌混凝土之嚴重瑕疵，致被告所承攬之系
          爭工程拆除重作，損失慘重。本件原告出售予被告之
          預拌混凝土缺少原告所保證之品質，依上揭規定，原
          告自應負損害賠償責任。被告所受之損失如下：1.系
          爭工程已完成而拆除及載運之費用計223,650 元。2.
          系爭工程重作費用計1,021,545 元。3.因原告所交付
          預拌混凝土之嚴重瑕疵，被告遭第三人新竹縣政府及
          行政院農業委員會水土保持局列入管制，對被告所承
          包之工程，均予加強抽驗，被告公司之商譽嚴重受損
          ，被告公司爰請求原告賠償300,000 元。以上合計1,
          545,195元。爰依法主張與原告請求之系爭貨款抵銷
          。從而，原告訴請被告給付其1,017,440 元系爭貨款
          及自97年10月15日起至清償日止，按年息百分之5 計
          算之利息，依法自屬無據，委無足採。
    （二）被告於96年間於李棟山及禱告山共有4 個工程同時進
          行，其中三個工程位於李棟山，一個工程位於禱告山
          ，工程所需之預拌混凝土皆由原告提供，而系爭工程
          係位於李棟山。又系爭工程包括擋土牆及路面之施作
          ，其中擋土牆部分所需之預拌混凝土強度為210kg/ c
          ㎡，路面部分所需之預拌混凝土強度為140kg/ c㎡，
          此所以原告提供之預拌混凝土除210kg/ c㎡強度外，
          尚包括140kg/ c㎡強度（原告另提供強度為245 kg/c
          ㎡之預拌混凝土係供禱告山之工程使用，與本件工程
          無關）。而依系爭工程之設計，擋土牆所需之預拌混
          凝土數量較路面部分所需之數量多出許多，故被告向
          原告訂購強度為210kg/ c㎡之預拌混凝土數量亦較14
          0kg/ c㎡多，此從原證一及原證六可看出原告所提供
          之預拌混凝土亦以強度210kg/ c㎡為多數。
    （三）被證一保證書之內容，雖係被告自行填寫，惟此係基
          於原告之授權而填寫，原告亦就系爭工程路面部分所
          需強度為140kg/ c㎡之預拌混凝土提出空白證明書授
          權被告填寫，可證原告提供空白證明書之目的即係為
          保證其所提供之預拌混凝土皆符合被告要求之強度。
          退萬步言，即便原告未出具品質證明書，原告仍應依
          被告之要求交付磅數足夠之預拌混凝土。又原告交付
          預拌混凝土時雖經被告工地人員簽收，惟送貨單上之
          預拌混凝土強度係原告自行繕打，在原告交付預拌混
          凝土當時，被告根本無法逐一進行檢驗，蓋原告交付
          預拌混凝土之方式係直接將預拌混凝土自攪拌車澆灌
          至被告先行組立好的模板中，被告不可能在每次澆灌
          時都進行抽驗，且抽驗後尚需待抽驗之試體硬化後才
          能送至實驗室進行強度測試，曠日費時。是尚不得以
          被告工地人員於送貨單上簽收即認原告交付之預拌混
          凝土符合送貨單上所載之強度。再者，依兩造之買賣
          關係，原告係按月依交付之預拌混凝土數量向被告請
          款，因被告於原告澆灌預拌混凝土當時根本無法進行
          檢驗，被告基於對原告之信賴，皆會依原告之請款要
          求給付貨款，被告因而給付96年11月份之貨款。嗣因
          行政院農業委員會水土保持局委由逢甲大學於96年12
          月25日派員隨機抽驗，被告才發現原告澆灌至擋土牆
          部分之預拌混凝土竟有磅數不足之瑕疵，被告因而拒
          絕支付96年12月份之貨款，並停止向原告訂購預拌混
          凝土。是原告以預拌混凝土係經被告工地人員簽收，
          且被告亦已支付96年11月份之貨款為由，辯稱預拌混
          凝土並無瑕疵云云，委無足採。
    （四）原告另辯稱其所提供之預拌混凝土經測試均屬合格乙
          節，經查原告自行送驗之預拌混凝土試體與原告在系
          爭工程現場交付之預拌混凝土並不相同，蓋試驗報告
          中之試體係由原告於其預拌廠內製作、養護並自行送
          驗，並非原告於系爭工程現場澆灌時抽驗，原告亦從
          未於系爭工程現場澆灌時抽驗，且原告自行送驗試體
          之製模日期為96年8 月25日及96年8 月17日，比本件
          預拌混凝土出貨日期早了3 、4 個月，益證原告送驗
          之預拌混凝土試體與本件預拌混凝土根本不是同一批
          ，則原告以其自行送驗之試體檢驗結果逕予推論系爭
          預拌混凝土之品質亦屬合格云云，顯係張冠李戴，而
          不可採。又原告交付預拌混凝土之方式係直接將預拌
          混凝土自攪拌車澆灌至被告先行組立好的模板中，任
          由預拌混凝土逐漸固定成型，則不論在澆灌前或澆灌
          後，被告都沒辦法動手腳，更不可能在預拌混凝土中
          加水，且系爭工程位於山上，根本無水可加，詎原告
          竟誣指系爭工程係因被告加水致使擋土牆強度不足云
          云，實不足採。
    （五）系爭工程地點，預拌混凝土車可以到達，故係原告之
          預拌混凝土車直接開至現場，將混凝土直接澆灌在被
          告先行組立好之模板中，並無原告所述卸貨在被告提
          供之儲槽內，再移運自行澆灌之情形。而預拌混凝土
          強度之試驗流程如下：預拌混凝土載至工地現場後，
          從預拌混凝土車卸載至預拌混凝土廠商準備的桶子內
          ，再從桶子內將預拌混凝土搖注至試體的筒子（因試
          體直徑僅約10公分，高度僅約20至30公分，預拌混凝
          土車無法直接將預拌混凝土卸載在試體的筒子內），
          試體凝固後，由雙方於試體上簽名確認，再交由預拌
          混凝土廠商攜回養護28天以上，再送專業機構檢測。
          本件原告並未依上開流程辦理，並未在工地現場採擷
          試體，由兩造簽名確認後送專業機構檢測，僅於其廠
          房內自行採樣養護後送檢測，未經被告簽名確認，且
          原告抽驗時，被告亦不知情，亦未在試體上簽名，況
          依試驗報告顯示試體係原告自己製作，非試測公司所
          為，亦非現場抽樣。是原告所提試驗報告自無可採。
          又試驗報告僅係應業主之要求提供，預拌混凝土之強
          度，仍應依業主抽驗為準，全國之所有預拌混凝土廠
          對預拌混凝土之強度，亦均保證至業主抽驗驗收合格
          時為準。本件原告所交付被告之預拌混凝土確實強度
          不足，業經行政院農業委員會水土保持局委由逢甲大
          學於96年12月25日派員抽驗結果，抗壓強度平均僅
          158kg/ c ㎡ ，原告一再辯稱其提供之預拌混凝土無
          瑕疵云云，顯屬不實，爰請求駁回原告之訴，若受不
          利判決，願供擔保，請准宣告免為假執行。
三、本院之判斷﹕
    （一）原告主張之事實業據提出出貨日報表、統一發票、預
          伴混凝土請款單、郵局回執、預伴混凝土送貨單、支
          票、慶鴻科技顧問有限公司中壢實驗室混凝土圓柱試
          體抗壓強度試驗報告（下稱慶鴻公司試驗報告）、信
          強材料檢測中心平鎮實驗室混凝土圓柱試體抗壓強度
          試驗報告（下稱信強中心試驗報告）、土木材料及品
          質管理相關國家標準（以上均為影本）等件為證，被
          告則以前詞置辯，是本院協同到庭之兩造整理並經肯
          認之爭點為本件工程是否有磅數不符之瑕疵？
    （二）本件被告不否認有貨款1,017,440 元未為給付（見被
          告97年12月15日答辯狀暨反訴起訴狀及本院97年12月
          17日言詞辯論筆錄，第18頁反面），而係主張原告之
          給付有瑕疵，以所受之損害與前述貨款抵銷，是原告
          依買賣之法律關係請求被告給付貨款1,017,440 元及
          自起訴狀繕本送達之翌日起至清償日止，按年息百分
          之5 計算之利息，自應准許。所應審究者為被告主張
          抵銷有無理由。
    （三）按債務人負有依債務本旨為給付之義務，違背債務之
          本旨為給付，即屬不完全給付，為瑕疵之給付，是以
          債務人如主張其已為完全給付，當由其負證明之責，
          最高法院77年度台上字第1989號判決參照。經查兩造
          均不爭執系爭工程擋土牆之強度應為210kg/ c㎡，而
          被告主張原告交付之混凝土未達兩造契約所訂之210K
          g/ c㎡之強度，業據提出水土保持局九十六年度工程
          品質委託抽驗報告一份為證，就有關擋土牆之抗壓強
          度平均為158kg/ c㎡。原告雖以下列事項主張，惟所
          述並不可採，其理由如下﹕
          1.原告主張經測試其所提供之混凝土抗壓強度均逾兩
            造所約定之210kg/ c㎡，並提出慶鴻公司試驗報告
            、信強中心試驗報告為證，然觀之慶鴻公司試驗報
            告及信強中心試驗報告其工程名稱為「95年度水庫
            及其集水區整治計劃、農路水土保持工程」，而原
            告自承農路修建工程，同一工地分布在不同之鄰近
            山頭間，送貨地點係依被告所指定，均屬同一之玉
            峰工地（見原告98年1 月14日民事辯論（二）狀）
            ，則慶鴻公司試驗報告及信強中心試驗報告採集之
            試體是否即為系爭工程即石磊九鄰農路改善工程使
            用之混凝土，即有可疑。又慶鴻公司試驗報告、信
            強中心試驗報告，試體之製作均由原告辦理，並無
            被告會同簽章，雖有監造單位元山技術顧問工程有
            限公司會驗，然依其上所載製模時間分別為96年8
            月17日、96年8 月25日，而系爭工程之試體澆置日
            期為96年8 月29日（有水土保持局九十六年度工程
            品質委託抽驗工程品質管考表可稽）。依原告所述
            交貨均係依被告指示卸貨，顯見慶鴻公司試驗報告
            、信強中心試驗報告之檢驗試體非出自系爭工程檔
            土牆之採樣。再參以農路整修工程有4 處工地，施
            作項目又有不同，原告為製模所使用之混凝土並不
            當然即可推認係澆灌在系爭工程上。而水土保持局
            委託逢甲大學測試之試體確係自系爭工程採樣，並
            經被告會簽，而檢測之結果，抗壓強度僅158kg/ c
            ㎡，是自難以慶鴻公司試驗報告、信強中心試驗報
            告原告所提供之混凝土，其檔土牆抗壓強度符合21
            0kg/ c㎡，即推論系爭工程之檔土牆抗壓強度亦達
            210kg/ c㎡。
          2.原告另主張被告就系爭工程叫料有210 磅、175 磅
            、140 磅，並非一律係210 磅，原告係依被告指示
            下料澆灌，地點是否正確，非原告所能掌握，且經
            工地人員簽收云云，惟查依被告抽驗之系爭工程擋
            土牆部分，其強度未達210kg/ c㎡，已如上所述，
            而原告自承被告叫料有不同磅數，則預拌混凝土車
            至現場下料時，所下之混凝土是140 磅、175 磅或
            是210 磅，當無從馬上得知，況依原告所述，有關
            混凝土品質檢驗流程，尚須將混凝土卸灌至模型中
            ，待試體冷卻（約需時2 日），於凝固後再經泡水
            養生約28日，始能進實驗室進行壓力測試（見原告
            98年4 月8 日辯論四狀第2 項），故被告於送貨單
            上之簽名應認係表示原告於是日曾至現場卸貨，尚
            難遽認係被告對原告所交付之混凝土強度之承認。
            至原告所述澆灌處依被告指示，在何處不清楚，惟
            被告否認有混用情形，原告對此有利於己之事實未
            舉證證明，則原告主張或因被告指示錯誤致有澆灌
            有誤之情，即難採信。
          3.原告又主張被告未依民法356 條依通常程序從速檢
            查，且有關混凝土強度亦非不能發現之瑕疵而無異
            議收受，代表原告所交付之物符合被告要求云云，
            被告則以無法每次於澆灌時都進行抽驗為辯，經查
            依原告所述之混凝土強度檢驗流程，需經一定時間
            之凝固、養護，已如上所述，尚非於澆灌當時即可
            得知，故抗壓強度是否符合兩造約定，顯非依通常
            檢查方式可得而知。是亦難認被告對所受領之混凝
            土已承認與契約約定之抗壓強度相符。
          4.綜上，被告既已舉證證明原告所交付之混凝土於施
            作檔土牆部分抗壓強度未及210kg/ c㎡，與契約約
            定不符，依前揭說明，即應由原告就依約履行，已
            為完全之給付，負舉證之責，惟原告未能舉證以實
            其說，所為給付之物無瑕疵之主張，即難信實。
    （四）按買賣之物，缺少出賣人所保證之品質者，買受人得
          不解除契約或請求減少價金，而請求不履行之損害賠
          償，民法第360 條前段定有明文。本件原告給付之混
          凝土其抗壓強度未達兩造之約定，原告雖陳稱保證書
          為被告所擅寫，然其並不否認卷附預伴混凝土品質保
          證書上三菱國際企業股份有限公司之公司印文及法定
          代理人之印文為真正，而此品質保證書不僅限於系爭
          工程210kg/ c㎡抗壓強度，亦見於140kg/ c㎡抗壓度
          （見被證1 、被證6） ，是原告既出具空白內容之品
          質保證書，又對系爭工程所要求之抗壓強度有所認識
          ，足見原告就其所提供之混凝土具備兩造契約所定之
          抗壓強度予以概括之保證，則系爭工程檔土牆既欠缺
          所約定之品質，被告依瑕疵擔保之規定，請求原告賠
          償損害，自屬有據。得請求之項目及金額如下﹕
          1.本件被告主張因原告之瑕疵給付致已完工之系爭工
            程拆除及載運之費用223,650 元，業據提出照片、
            估價單等件為證，此為被告所受之損害，應予准許
            。
          2.另系爭工程因此而重做，支出工程費1,021,545 元
            ，亦有新竹縣政府工程數量計算乙表、甲表、工程
            數量計算附表丙表、橫斷面圖、估價單可參。此亦
            為被告所受之損害，自應由原告負賠償之責。
          3.被告又主張因原告給付有嚴重瑕疵，至遭新竹縣政
            及水土保持局對被告承包之工程，嚴加抽驗，嚴重
            影被告之商譽，請求300,000 元乙節，雖據提出新
            竹縣政府、行政院農業委員會水土保持局函為證，
            惟觀之其內容亦僅係要求加強抽驗被告承包之工程
            品質，而承包工程本即應符合約定之品質，縱有加
            強抽驗之情，亦非當然對被告之商譽造成損害。況
            被告並未提出因原告為本件瑕疵之給付，其受有何
            營業收入之損害或有何可得預期之利益因而減損之
            事證以供本院審酌，所為商譽300,000 元之請求，
            即無可採。
          4.綜上，被告可得請求原告賠償之損害額為1,245,19
            5 元。
    （五）二人互負債務，而其給付種類相同，並均屆清償期者
          ，各得以其債務，與他方之債務，互為抵銷，民法第
          334 第1 項前段定有明文。本件被告應給付原告之貨
          款為1,017,440 元及自支付命令送達之翌日（本件被
          告於97年10月23日收受支付命令，有送達回證附卷可
          稽）即97年10月24日起至98年5 月27日止（本院於98
          年5 月27日言詞辯論終結，故以此日為清償日），按
          年息百分之5 計算之利息，故被告應給付原告之金額
          為1,047,545 元（0000000 ×5/100 ÷365 ×(8+30
          +31+31+28+31+30+27)+0000000 ＝30105 ，小數點以
          下四捨五入），原告應賠償被告之金額為1,245,195
          元，二相抵銷，原告尚應給付被告197,650 元。準此
          ，原告請求被告給付貨款及遲延利息，即無理由，應
          予駁回，其假執行之聲請，亦失所附麗，應併予駁回
          。
貳、反訴部分
一、反訴原告之主張﹕除與本訴主張相同者外，另稱反訴原告所
    受之損害與應給付反訴被告之貨款抵銷後，尚受有527,755
    元之損失，爰提起反訴，請求反訴被告給付527,755 元，及
    自反訴起訴狀繕本送達之翌日起至清償日止，按年息百分之
    5 計算之利息，願供擔保，請准宣告假執行。
二、反訴被告之主張除與本訴相同者外，另主張若受不利判決，
    願擔保，請准宣告免假執行。
三、法院之判斷﹕
    （一）反訴被告給付之混凝土有瑕疵，應賠償反訴原告之損
          害為1,245,195 元，與反訴原告應給付反訴被告之貨
          款共計1,047,545 元，兩相抵銷後，反訴被告尚應給
          付反訴原告197,650 元，已如本訴所述，從而，反訴
          原告請求反訴被告給付之金額在197,650 元及自起訴
          狀繕本送達之翌日起至清償日止，按年息百分之5 計
          算之利息之範圍內，為有理由，應予准許，逾此範圍
          之請求，為無理由，應予駁回。
    （二）本件命反訴被告給付之金額未逾500,000 元，爰依民
          事訴訟法第389 條第1 項第5 款，依職權宣告假執行
          。反訴被告陳明願供擔保，請准宣告免為免執行，核
          無不合，爰酌定相當金額准許之。
、本件事證已臻明確，兩造其餘陳述及主張或攻繫防禦方法，
    對判決之結果不生影響，爰不一一條列審究，併此敘明。
肆、結論：本件原告之訴為無理由，反訴原告之訴為一部有理由
    ，一部無理由，依民事訴訟法第78條、第79條、第389 條第
    1 項第5 款、第392 條第2 項，判決如主文。
中    華    民    國    98    年    6     月    30    日
                  民事第二庭    法  官  盧玉潤
以上正本係照原本作成。
如對本判決上訴，須於判決送達後20日內向本院提出上訴狀。
中    華    民    國    98    年    6     月    30    日
                                書記官  謝國聖


司法院資訊處製作；財團法人民間司法改革基金會備份。
